臺灣新竹地方法院刑事判決　　　　　　　 96年度重訴字第6號
公　訴　人　臺灣新竹地方法院檢察署檢察官
被　　　告　己○○
　　　　　　　　　　號 (
指定辯護人　本院公設辯護人丙○○
上列被告因殺人案件，經檢察官提起公訴（96年度偵字第989號
），本院判決如下：
    主  文
己○○殺人，累犯，處有期徒刑貳拾年，褫奪公權拾年；減為有
期徒刑拾年，褫奪公權伍年，扣案之中空鐵管（長陸拾壹公分、
重量陸佰陸拾公克、圓面直徑肆公分）壹支，沒收之。
    犯罪事實
一、己○○前於民國94年間因違反毒品危害防制條例案件，經本
    院於95年1月12日以94年度竹簡字第613號判決判處有期徒刑
    5 月確定，甫於95年8月8日執行完畢。詎仍不知悔改，於96
    年2月4日晚間10時許，在新竹縣橫山鄉○○村○○街口處遇
    見友人乙○○，2 人相遇後乃同至新竹縣橫山鄉○○村○○
    街伯公廟飲酒，酒後雙方因之前購買毒品之款項起爭執，其
    2 人分騎各自之機車，先後回到位在新竹縣橫山鄉○○村○○街48號由己○○之母親戊○○出租予乙○○之租屋處，未
    料其2人在租屋處外，復因購買毒品一事再起爭執，己○○
    惟恐爭吵聲驚動鄰居，遂提議至其位在家中談判，並由己○○騎乘機車搭載乙○○一同前往。於96年2月4日晚間11時許
    ，2人至己○○位於新竹縣橫山鄉○○村○○路○段66巷16號
    之住處2樓時，2人共飲米酒並談判債務問題，期間乙○○突
    然用手肘捶己○○胸部1拳，己○○心生不滿，竟基於殺人
    之犯意，先持長61公分、重量663公克、圓面直徑4公分之中
    空鐵管毆打乙○○之頭部7、8下，迨乙○○不支倒地後，復
    接續持鐵管朝乙○○頭部後方猛力攻擊3、4下，再持鐵管以
    鐵管圓柱及圓圓之交接處戳刺乙○○之頸部2下，致乙○○
    受有頭部鈍器外傷而當場死亡。己○○見乙○○當場死亡後
    ，另起遺棄屍體之犯意（遺棄屍體部分未據檢察官提起公訴
    ），通知不知情之胞弟羅文孝，取出家中所留存之黑色大型
    垃圾袋，即將乙○○之屍體裝入其中，原本欲搬運至新竹縣
    油羅溪中加以丟棄，待將裝有屍體之大型黑色垃圾袋自住處
    2 樓客廳移動至2樓樓梯口處之際，因良心發現而打消念頭
    ，致未得逞，嗣己○○於行為後尚未為被發覺前，即撥打電
    話告知其姊庚○○謂己已殺人，並請庚○○通知任職於新竹
    縣警察局橫山分局擔任司機之表哥丁○○，轉知員警前來處
    理，嗣員警到場後，復主動向員警表示乙○○為伊所殺害，
    且經警扣得己○○所有持以殺害乙○○所用之中空鐵管1支
    。
二、案經新竹縣警察局橫山分局報告臺灣新竹地方法檢察署檢察
    官偵查起訴。
    理  由
壹、程序方面：
一、供述證據：
（一）按傳聞法則之重要理論依據，在於傳聞證據未經當事人之
      反對詰問予以核實，乃予排斥，惟若當事人已放棄對原供
      述人之反對詰問權，於法院審判時表明同意該等傳聞證據
      可作為證據，基於證據資料愈豐富，愈有助於真實發現之
      理念，並貫徹刑事訴訟法修法加重當事人進行主義之精神
      ，確認當事人對於證據能力有處分權之制度，傳聞證據經
      當事人同意作為證據，法院認為適當者，亦得為證據。另
      當事人對於傳聞證據表示「沒有意見」，而未於言詞辯論
      終結前聲明異議（Without  Objection），應視為已有將
      該等傳聞證據採為證據之同意，此刑事訴訟法第159條之5
      定有明文。
（二）又按被告之自白，非出於強暴、脅迫、利誘、詐欺、疲勞
      訊問、違法羈押或其他不正之方法，且與事實相符者，得
      為證據，刑事訴訟法第156條第1項定有明文。查被告己○○於本院審理時，並未爭執其於警詢、檢察官訊問時所為
      供述，係非出於自由意識所為之陳述，亦未爭執警詢、偵
      訊筆錄之記載與其等之供述有何不同，則被告己○○之供
      述與本案事證相符之部分，自有證據能力。
（三）再按被告以外之人於審判外之陳述，雖不符合刑事訴訟法
      第159條之1 至之4之規定，而經當事人於審判程序同意作
      為證據，法院審酌該言詞陳述作成時之情況，認為適當者
      ，亦得為證據，刑事訴訟法第159條之5 第1項定有明文。
      查本案被告己○○及其辯護人，對於證人甲○○、戊○○
      、羅文孝、庚○○及丁○○於警詢時之陳述，均表示同意
      作為證據，而本院審酌其等陳述當時之情況，並無違法取
      證或證明力明顯過低之瑕疵，且均為證明犯罪事實存否所
      必要，認為均據為本案之證據為適當，依前揭規定，自均
      有證據能力。
（四）被告以外之人於偵查中向檢察官所為之陳述，除顯有不可
      信之情況者外，得為證據，刑事訴訟法第159條之1 第2項
      亦定有明文。查戊○○、庚○○、羅文孝於檢察官訊問時
      均已具結作證，亦無證據證明其等於檢察官訊問時有不能
      自由陳述或受非法取證或有何顯不可信之情形，而被告己○○及其辯護人對於證人於偵訊證言之證據能力亦均於本
      院準備程序時表示沒有意見，應認亦均有證據能力。
二、其餘書證及物證：
    本案被告己○○、辯護人對於下列認定被告己○○犯罪所引
    之卷附新竹縣警察局鑑識課、新竹縣警察局橫山分局偵查隊
    所拍攝之乙○○命案現場勘查相片、新竹縣警察局96年2月
    12日竹縣警鑑字第0963002539號函附之案件編號9602-13橫
    山分局轄己○○涉嫌殺人案現場勘察報告所附原始現場狀況
    照片（血跡噴濺痕）、命案現場2樓俯視圖、2樓客廳展開圖
    、新竹縣警察局鑑識課支援現場勘察通報單、勘察採證同意
    書、臺灣新竹地方法院檢察署96年2月5日、同年月8日勘驗
    筆錄、相驗屍體證明書、相驗報告書、法醫室驗斷書、法務
    部法醫研究所96年4月27日法醫理字第0960000771號函所附
    法醫研究所（96）醫剖字第0961100211號解剖報告書、鑑定
    報告書、毒物化學檢驗報告、新竹縣警察局橫山分局橫山派
    出所相驗案件初步調查報告表、臺灣新竹地方法院檢察署電
    話報驗報告等文件，於本院準備程序、審理程序訊問時，均
    未爭執其證據能力，本院審酌該等證據性質上或為公務員、
    或為從事醫療業務之人職務上及業務上製作之證明文書，亦
    無刑事訴訟法第159條之4所定之顯不可信之情況，亦無證據
    證明係公務員違背法定程序或經偽造、變造所取得，自應均
    認有證據能力。
貳、實體部分：
一、訊據被告己○○對伊於上揭時、地持刀刺殺被害人乙○○多
    刀，致被害人乙○○因頭部有8 處鈍器挫裂外傷、雙手防禦
    傷，其中頭部枕項交界處鈍傷，造成腦幹鈍挫傷不治死亡之
    事實均坦承不諱，然矢口否認被訴殺人之犯行，辯稱：伊當
    時有喝酒，一時氣憤，始持鐵管毆打被害人乙○○，但沒有
    殺死他的意思云云。辯護人則為被告己○○辯稱：被告己○○自承與被害人乙○○於案發前有喝酒，此據法務部法醫研
    究所鑑定報告書記載「毒物化學檢查發現死者飲酒至酩酊程
    度」，是認被告己○○此部分之陳述，應信屬實，另案發地
    點為被告己○○自宅，案發當時尚有被告己○○之母親戊○○、被告之胞弟羅文孝在案，被告己○○倘有預謀殺人，理
    應不至將被害人乙○○誘至家中再予殺害之理，故認本案應
    屬偶發而非預謀，再者，依證人羅文孝證述各節，可知被告
    己○○與被害人乙○○回到被告之住所後，還曾吃水餃，顯
    然案發前原無激烈爭執，不致因此興起殺機，是以固然被告
    己○○持鐵管毆擊被害人乙○○頭部，手段可議，然以被告
    己○○家中尚有母親、胞弟在家，被告己○○在飲酒之情形
    下，因一時與被害人乙○○起爭執而臨時隨手持家中鐵管攻
    擊被害人乙○○，確有可能並無殺人犯意，而是基於傷害犯
    意而不幸令被害人乙○○致死云云。惟查：
（一）被告己○○自承於96年2月4日晚間許，伊在新竹縣橫山鄉
      ○○村○○街口遇到被害人乙○○，即相約至同街之伯公
      廟飲用被害人乙○○所購買之保力達Ｂ酒，伊與被害人乙○○在飲酒之過程中，因之前被害人乙○○請伊代為購買
      毒品之款項沒有給伊而生口角後，伊與被害人乙○○乃分
      騎機車回到被害人乙○○向伊母親承租之位在新竹縣橫山
      鄉○○村○○街48號之租屋處，2人復因代購毒品一事在
      前開租屋門外再生爭執，伊惟恐爭吵聲影響鄰居安寧，故
      由伊騎乘機車載被害人乙○○回到伊位在新竹縣橫山鄉○○村○○路○段66巷16住處，途中伊已因被害人乙○○之
      糾纏十分氣憤，返家後，伊2人又在住家2樓客廳共飲米酒
      ，並持續因購買毒品一事繼續爭吵，此際被害人乙○○突
      然以手肘捶向伊之胸前，伊已怒不可抑，乃憤而持置於沙
      發後之鐵管，以站立之姿勢朝坐在沙發上之被害人乙○○
      頭部猛烈敲擊7、8下，其間被害人乙○○曾以雙手抵擋，
      但仍然不支而倒地，伊於被害人乙○○倒地後，仍持續持
      鐵管朝被害人乙○○後腦勺用力敲打3、4下，最後，再以
      鐵管圓柱與圓面交接處朝被害人乙○○之頸部戳剌2下，
      此時被害人乙○○流了很多血，伊就請不知情之胞弟羅文
      孝拿家中的大型黑色垃圾袋，先裝被害人乙○○頭部，再
      拿已撕破之大垃圾袋套住被害人乙○○身體部位，以防止
      血水滲出，並計畫將屍體丟棄在新竹縣之油羅溪內，待伊
      將屍體由2樓客廳移動至2樓樓梯口處，伊良心發現而作罷
      ，繼而將移動屍體所留下的血跡擦拭後，撥電話給胞姐庚○○稱伊殺了人，請胞姊庚○○轉知在警局工作之表哥幫
      忙處理後報案，伊則停留在現場，直到警方到場處理等語
      （見96年度偵字第989號偵查卷第11至13、66至69，本院
      卷第9至11、29、30、77至80頁），核與證人即被告己○○之胞弟羅文孝於警詢、偵查中證稱：他是於96年2月4日
      晚間約10時許下班回到家，同日晚間約11時許，被告己○○帶被害人乙○○回家後，他與被害人乙○○並不認識，
      被告己○○有要他幫忙煮10個水餃，他煮完後，即就寢，
      其間好像有聽到吵架聲及敲打聲，但因十分疲累，以為是
      幻覺因此仍倒頭就睡，過了約1個小時後，被告己○○走
      進他的房間，並叫他拿取垃圾袋，他給了被告己○○垃圾
      袋後，再回床上睡覺，他不知道被告己○○要垃圾袋的理
      由，當時他與母親戊○○睡同一個房間，直到他再醒來，
      走出房間要去上廁所時，才看見住處2樓樓梯口地上，被
      害人乙○○業已死亡，之後，他與母親一直待在房間裡不
      敢出來，直到被告己○○打電話給胞姊庚○○告知殺了人
      ，警方到場處理後，他才下樓，至於被害人乙○○頭部所
      套之垃圾袋是何人所套，他並不清楚等語相符（見同上開
      偵查卷第28、29、112、111頁【第112、111頁於整卷時頁
      碼相互錯置】），另經證人即被告己○○之母戊○○於於
      警詢、偵查中證稱：案發前不久，被告己○○與友人在她
      位在新竹縣橫山鄉○○村○○路○段66巷16住處2樓聊天，
      她當時不知是何人，因為她翌日要工作，所以在案發當晚
      很早就寢，她未目睹案發當時情形，是在被告己○○進房
      間與證人羅文孝說話時，她因想起身上廁所，當她將房門
      打開時，才看見被害人乙○○滿身是血的躺在她的房門前
      一動也不動，當時她嚇壞了，她詢問被告己○○始末，伊
      不回答，只是一直不斷地打電話給胞姊庚○○所要自首，
      不久警方人員即到場處理等語明確（見前開偵查卷第24、
      25、111、113頁），復有新竹縣警察局鑑識課、新竹縣警
      察局橫山分局偵查隊所拍攝之乙○○命案現場勘查相片、
      新竹縣警察局96年2月12日竹縣警鑑字第0963002 539號函
      附之案件編號9602-13橫山分局轄己○○涉嫌殺人案現場
      勘察報告所附原始現場狀況照片（血跡噴濺痕）、命案現
      場2樓俯視圖、2樓客廳展開圖、新竹縣警察局鑑識課支援
      現場勘察通報單、勘察採證同意書等資料各1份在卷可參
      （見上開偵查卷第40至61、82至101頁），另有為警起出
      之留有被害人乙○○為被告己○○所有之血跡之襯衫2件
      、牛仔褲1條、拖鞋1雙及黑色鐵管1支扣案足資佐憑, 堪
      認被告己○○上開自承各節，尚與事證相符而堪採信。是
      被告己○○確有持鐵管殺被害人乙○○，造成被害人乙○○流血倒地，應可認定。
（二）本件被害人乙○○頭部多發性挫裂外傷，分布偏左側，即
      ：１、左前額右上左下斜挫裂傷長4公分。２、左側顳頂
      前後縱向挫裂傷長20公分頭皮皮瓣樣翻開。３、左後枕右
      上左下斜挫裂傷長10公分後端與２前後縱向挫裂傷相交。
      ４、右後枕頂右上左下斜挫裂傷長10公分。５、位在４、
      外傷右側1公分垂直地面縱向挫裂傷長4公分。６、枕項交
      接部位不規則挫裂外傷約3 公分。７、右前額水平挫裂外
      傷長4公分。８、左頦兩處相連弧狀挫傷約5公分，雙手背
      多發生不規則瘀傷，分布於手腕及手掌為防禦性外傷。被
      害人乙○○死亡之原因係頭部8 處鈍器挫裂外傷中之枕項
      交界處鈍傷，造成腦幹鈍挫傷死亡，業經臺灣新竹地方法
      院檢察署檢察官督同法醫師相驗屬實，並經法務部法醫研
      究所鑑定無訛，此有臺灣新竹地方法院檢察署96年2月5日
      、同年月8 日勘驗筆錄、相驗屍體證明書、相驗報告書、
      法醫室驗斷書、法務部法醫研究所96年4 月27日法醫理字
      第0960000771號函所附法醫研究所（96）醫剖字第096110
      0211號解剖報告書、鑑定報告書、毒物化學檢驗報告各1
      份、被害人乙○○解剖相片（見96年度相字第70號相驗卷
      宗第3至44頁）附卷足稽。是被告己○○於上開時、地，
      持扣案之中空鐵管猛烈敲擊被害人乙○○頭部約莫10餘下
      後，致被害人乙○○腦幹純挫傷不治死亡之事實，堪以認
      定。
（三）按「刑法上殺人罪與傷害人致死罪之區別，本視加害人有
      無殺意為斷，被害人所受之傷害程度，固不能據為認定有
      無殺意之唯一標準，但加害人之下手情形如何，於審究犯
      意方面，仍不失為重要參考資料」，最高法院20年非字第
      104 號著有判例意旨可資參照。又按殺人罪之成立，須於
      實施殺害時，即具有戕害他人生命之故意，始足當之。木
      殺人罪與傷害致死罪之區別，以有無殺意為斷，不以兇器
      種類抑加害人與被害人原無宿怨，事出突然，或未事前蓄
      意準備兇器而臨時就地取材，即認為無殺人故意，而欲判
      斷其主觀犯意，應就一切證據，詳查審認，舉凡犯罪動機
      、案發情境、兇器種類、行兇過程、傷害部位、傷痕多寡
      、傷勢輕重、犯後態度等一切情狀，本於經驗及論理法則
      ，綜合判斷，為認定之標準，則有最高法院90年度臺上字
      第1808號、94年度臺上字第580 號判決可參。查被告己○○與被害人乙○○固無深仇大恨，依據被告己○○所稱本
      件係伊與被害人乙○○間昔日代購毒品款項未清互有爭執
      ，進而導致毆打事件之發生，然被告己○○係以站立之姿
      勢，直接持置於屋內之鐵管猛烈敲擊當時坐在沙發上被害
      人乙○○之頭部，按人體頭、頸係人體主要血管及器官所
      在，以鐵器重擊，足以導致死亡，此為眾所週知之事實，
      而被告己○○係智識正常之成年人，實難諉為不知，且以
      被告己○○所持以行兇之中空鐵管，長61公分、重量663
      公克、圓面直徑4公分，業經本院當庭勘驗綦詳（見本院
      卷第76頁），茲被告己○○持該質地堅硬之鐵管猛烈攻擊
      被害人乙○○，所受傷害部位除雙手背多發生不規則瘀傷
      ，分布於手腕及手掌為防禦性外傷外，其餘8 處傷勢，全
      屬頭部傷害，且用力甚重，而頭部為人體脆弱部位，任何
      外力之打擊均可能導致死亡，更況以堅硬之鈍器多次重擊
      頭部之要害部位，被告己○○先持鐵管毆擊被害人乙○○
      頭部7、8下，致被害人乙○○不敵而自沙發跌落地面，被
      告己○○接續再持鐵管敲擊被害人乙○○頭部3、4下，復
      持鐵管戳刺被害人乙○○之頸部2下，由被告己○○下手
      之部位、下手之力道，事後任令被害人乙○○倒臥血泊，
      而未將被害人乙○○送醫診治之情狀綜合觀之，益徵被告
      己○○確係於置被害人乙○○於死之殺人犯意甚明，被告
      己○○及辯護人所辯稱各節，縱非無據，亦無礙其既成之
      殺人罪責。
（四）綜上所述，本件事證明確，被告己○○殺人犯行，堪以認
      定。
二、論罪與科刑：
（一）罪名─
　　  核被告己○○所為，係犯刑法第271條第1項之殺人罪。
（二）累犯─
      被告己○○94年間因違反毒品危害防制條例案件，經本院
      於95年1月12日以94年度竹簡字第613號判決判處有期徒刑
      5 月確定，甫於95年8月8日執行完畢等情，有臺灣新竹地
      方法院檢察署刑案資料查註紀錄表及臺灣高等法院被告全
      國前案紀錄表各1 份在卷可佐，其於受徒刑之執行完畢後
      ，5 年以內再故意犯有期徒刑以上刑之上開罪行，應依刑
      法第47條第1項累犯之規定，就殺人罪中之有期徒刑部分
      依法加重其刑（死刑、無期徒刑部分，依刑法第64條第1
      項、第65條第1項之規定不得加重）。
（三）自首減輕─
  １、按自首以對於未發覺之罪投案而受裁判為要件，至其方式
      雖不限於自行投案，即託人代理自首或向非偵查機關請其
      轉送，亦無不可，最高法院50年度臺上字第65號判決可參
      。又按自首係指行為人自行申告自己尚未被發覺之犯罪行
      為，而自願接受法院之裁判，自首不但獎勵行為人之悔改
      認過，且有利於犯罪之偵查與證據之蒐集，並可節省刑事
      追訴之人力與物力；而所謂之「未發覺」係指刑事追訴機
      關尚未知悉犯罪事實之發生，或雖已知悉犯罪事實，但尚
      未知悉該犯罪究為何人所為而言。
  ２、被告己○○於殺害被害人乙○○後，旋即撥打電話予其胞
      姊庚○○告知伊殺人之事實，復據：
   (1) 證人庚○○於本院審理時結證稱：被告己○○於案發後，
      打電話給她，告知殺人之事，被告己○○想將此事轉知警
      察單位，她因此叫被告己○○自首，原本她以為在新竹縣
      警察局橫山分局橫山派出所任職之表哥丁○○是警察，所
      以致電予丁○○告知此事，報案處理，且要被告己○○留
      在現場等待丁○○到場，被告己○○允諾，她才馬上聯絡
      表哥丁○○並配合辦理等語（見本院卷第66至68頁）。
   (2) 證人即被告己○○之表哥丁○○亦於本院審理時結證稱：
      他任職於新竹縣警察局橫山分局橫山派出所擔任司機的工
      作，但親友們只知道他是在派出所工作，就認為是警察，
      他沒有刻意澄清此事，故被告己○○、證人庚○○就以為
      他是警察，案發當晚，他接獲證人庚○○的電話稱被告己○○在家中殺死人，要他去報案，他就直接打電話給派出
      所員警，並交待證人庚○○轉知被告己○○待在家裡不要
      亂跑，他才從家中趕往案發現場，他到達現場時，員警已
      在現場處理，他看到被告己○○在家中，整個人在發抖，
      感覺被告己○○十分恐懼，並向在場員警承認被害人乙○○係伊所殺害等語（見本院卷第70至73頁）。
   (3) 證人即被告己○○之母戊○○則迭於警詢、偵查中證稱：
      案發後，她看見被害人乙○○的屍體時，有詢問被告己○○發生何事，被告己○○什麼話都沒說，她只知道被告己○○不斷地打電話給證人庚○○，並請證人庚○○打電話
      給警察說要自首等語（見96年度偵字第989號偵查卷第25
      、113頁）。
  ３、綜上，堪認被告己○○在警察機關尚未知悉犯罪事實及犯
      罪嫌疑人之前，已透過證人庚○○轉知警察機關自首之意
      旨，加以被告己○○於本案犯行後，停留在案發現場等候
      員警前來處理，並向員警表示係伊持中空鐵管毆擊被害人
      乙○○致死，且為警當場扣得被告己○○持以行兇之鐵管
      1支，另起出被告己○○身著之衣褲及用以擦拭被害人乙○○血跡之襯衫等衣物，是認被告己○○所自承之事實，
      已足使刑事追訴機關憑以查明本件殺人案之犯罪實情，是
      認被告己○○已符合刑法第62條前段自首之要件，應依法
      減輕其刑，並就殺人罪有期徒刑之部分，依法先加重後減
      輕之。
（四）爰審酌被告己○○前有違反毒品危害防制條例之前案紀錄
      ，已論述如前，素行非佳，因與被害人乙○○購買毒品款
      項未清一事生有糾紛，不知理性自制，竟持中空鐵管逞兇
      ，手段兇暴，並因而致被害人乙○○死亡，造成無可挽救
      之遺憾，使被害人乙○○家屬痛失至親，且對社會治安之
      危害甚鉅，惟念被告己○○犯後立即自首，且於偵、審程
      序中坦承毆擊被害人乙○○致死之事實，然迄今仍未與被
      害人乙○○家屬達成和解，賠償被害人乙○○家屬之損失
      等一切情狀，量處被告己○○無期徒刑，復依刑法第62條
      前段自首之規定，減為如主文所示之有期徒刑20年，且依
      其所犯殺人之犯罪性質，認有宣告褫奪公權之必要，併宣
      告被告己○○褫奪公權10年。
（五）沒收－扣案之行兇之中空鐵管1 支，係被告己○○所有供
      其殺人所用之物，業據被告己○○自承明確（見本院卷第
      76頁），應依刑法第38條第1項第2款宣告沒收。至為警起
      出之留有被害人乙○○為被告己○○所有之血跡之襯衫2
      件、牛仔褲1條、拖鞋1雙，雖係被告己○○所有，惟均係
      被告己○○平日所攜帶及穿著之衣物，尚非供本件犯罪之
      用，自毋庸宣告沒收，併此敘明。
三、末按「犯罪在民國96年4月24日以前者，除本條例有規定外
    ，有期徒刑、拘役或罰金，減其刑期或金額二分之一」、「
    依本條例應減刑之罪，經宣告褫奪公權逾1年者，其褫奪公
    權，比照主刑減刑標準定之，其期間不得少於1年」、「依
    本條例應減刑之罪，未經判決確定者，於裁判時，減其宣告
    刑。依前項規定裁判時，應於判決主文同時諭知其宣告刑及
    減得之刑」，中華民國96年罪犯減刑條例第2條第3項、第14
    條、第7條分別定有明文，而「刑法第271條之罪，經宣告死
    刑、無期徒刑或逾有期徒刑1年6月之刑者，不予減刑」、「
    對於第3 條所定不予減刑而未發覺之罪，於本條例施行前至
    施行之日起3 個月內自首而受裁判者，依第2條第1項規定予
    以減刑」，同條例第3 條第1項第15款、第6條亦有明定。本
    件被告己○○之犯罪時間係在96年4 月24日之前，其所犯雖
    係刑法第271 條之殺人罪，且經本院宣告有期徒刑20年，惟
    其於行為後尚未被發覺前即向警方自首，業如前述，依前開
    規定，本件仍有減刑條例之適用（臺灣高等法院刑事庭庭長
    會議就中華民國96年罪犯減刑條例之法律問題決議第1 號參
    照），爰就其本件所犯殺人罪，減刑如主文所示，褫奪公權
    部分之宣告，則比照主刑減刑標準定之。
據上論斷，應依刑事訴訟法第299 條第1 項前段，刑法第271 條
第1項、第47條第1項、第62條前段、第37條第2項、第38條第1項
第2款，中華民國96年罪犯減刑條例第2條第3項、第3條第1 項第
15 款、第6條、第7條、第14條，判決如主文。
本案經檢察官林奕到庭執行職務。
中　　華　　民　　國　　96　　年　　8 　　月　　28　　日
                  臺灣新竹地方法院刑事第四庭
                          審判長法  官  林秋宜
                                法  官  馮俊郎
                                法　官  劉兆菊
以上正本證明與原本無異。
如不服本判決應於收受本判決後十日內向本院提出上訴書狀，其
未敘述上訴理由者，並得於提起上訴後十日內向本院補提理由書
狀「切勿逕送上級法院」。
中　　華　　民　　國　　96　　年　　8 　　月　　28　　日
                                書記官  蕭汝芳
附錄本案論罪科刑法條：
中華民國刑法第271條
殺人者，處死刑、無期徒刑或 10 年以上有期徒刑。
前項之未遂犯罰之。
預備犯第 1 項之罪者，處 2 年以下有期徒刑。
